【裁判字號】    99,訴,1602
【裁判日期】    991229
【裁判案由】    違反毒品危害防制條例
【裁判全文】
臺灣臺南地方法院刑事判決              99年度訴字第1602號
公  訴  人  臺灣臺南地方法院檢察署檢察官
被      告  曾惠忠
上列被告因違反毒品危害防制條例案件，經檢察官提起公訴（99
年度毒偵字第1770號），被告就被訴事實為有罪之陳述，本院合
議庭裁定由受命法官獨任進行簡式審判程序，判決如下：
    主  文
曾惠忠施用第一級毒品，累犯，處有期徒刑陸月，扣案之第一級
毒品海洛因柒包（驗餘淨重合計拾點零陸公克）均沒收銷燬之
；又施用第二級毒品，累犯，處有期徒刑捌月，扣案之第二級毒
品甲基安非他命肆包（驗餘淨重合計拾壹點玖捌伍公克）均沒收
銷燬之；扣案之吸食器壹台沒收。應執行有期徒刑壹年，扣案之
第一級毒品海洛因柒包（驗餘淨重合計拾點零陸公克）及第二
級毒品甲基安非他命肆包（驗餘淨重合計拾壹點玖捌伍公克）均
沒收銷燬之；扣案之吸食器壹台沒收。
    事實及理由
一、犯罪事實：
    曾惠忠前於民國八十八年間因施用毒品案件，經送觀察勒戒
    、強制戒治，於八十九年十月十四日戒治期滿執行完畢，由
    臺灣臺南地方法院於八十九年十月十七日以八十八年度易緝
    字第一四四號為免刑判決確定；又於五年內之九十三年十二
    月間至九十四年十一月二十五止再犯施用第一、二級毒品犯
    行，經臺灣高等法院臺南分院以九十五年度上訴字第八七二
    號各判處有期徒刑九月、五月，應執行有期徒刑一年確定，
    嗣依中華民國九十六年罪犯減刑條例第二條第一項第三款之
    規定，裁定各減為有期徒刑四月又十五日、二月又十五日，
    應執行有期徒刑六月確定，並於九十六年九月十三日易科罰
    金執行完畢。詎曾惠忠仍不知悔改，明知海洛因及甲基安非
    他命分別係毒品危害防制條例所規定之第一、二級毒品，不
    得非法持有、施用，竟另分別基於施用第一級毒品海洛因及
    第二級毒品甲基安非他命之犯意，於九十九年八月十日晚間
    某時許，在臺南市○○區○○路三段二五二號一四樓之一三
    住處內，以將甲基安非他命置於玻璃球內燒烤成煙吸食之方
    式，施用第二級毒品甲基安非他命一次；另於九十九年八月
    十二日上午六時至七時許，於上址住處，以將海洛因摻入香
    菸內點燃吸食之方式，施用第一級毒品海洛因一次。嗣於九
    十九年八月十二日上午十一時三十分許，經警持臺灣臺南地
    方法院核發之搜索票前往上址執行搜索，當場扣得曾惠忠施
    用剩下之第一級毒品海洛因七包（驗餘淨重合計十三‧○六
    公克公克）、第二級毒品甲基安非他命四包（驗餘淨重合計
    十一‧九八五公克），及曾惠忠所有供其吸食甲基安非他命
    所用之吸食器一台，且警方經曾惠忠同意，對其採尿送驗結
    果，呈嗎啡及安非他命、甲基安非他命陽性反應，而知悉上
    情。警方復根據曾惠忠之供述，因而查獲其所販入施用之海
    洛因上游洪許東坡販賣毒品之相關事證。
二、證據名稱：
  (一)被告曾惠忠於警詢及偵審中之自白。
  (二)長榮大學九十九年八月二十三日出具之確認報告、尿液編號
    及年籍對照表各一件（見偵查卷第二五頁及警卷第二六頁）
    。
  (三)臺南市警察局第六分局毒品初步檢驗報告書、法務部調查局
    濫用藥物實驗室九十九年九月二十四日調科壹字第○九九二
    三○二一六五○號鑑定書、高雄市立凱旋醫院九十九年十月
    十一日出具之高市凱醫驗字第一四三八五號濫用藥物成品檢
    驗鑑定書各一件（見警卷第二五頁及本院卷第七五、七六頁
    ）。
  (四)第一級毒品海洛因七包（驗餘淨重合計十三‧○六公克公克
    ）、第二級毒品甲基安非他命四包（驗餘淨重合計十一‧九
    八五公克），及被告所有供其吸食甲基安非他命所用之吸食
    器一台扣案可資佐證。
  (五)被告有如上述之經觀察勒戒、強制戒治於八十九年十月十四
    日執行完畢後，又於五年內之九十三、九十四年間，再犯施
    用第一、二級毒品案件，被依法追訴處罰等情，有臺灣高等
    法院被告前案紀錄表在卷可佐，顯見其再犯率甚高，原實施
    之觀察勒戒及強制戒治處分，已無法收其實效，而無五年戒
    斷期之存在，是被告再犯本件施用第一、二級毒品之罪，自
    應依法追訴處罰（最高法院九十五年度台非字第五九、六五
    號判決意旨及九十七年度第五次刑事庭會議決議內容參照）
    。
三、按海洛因、甲基安非他命係毒品危害防制條例第二條第二項
    第一款、第二款所明定之第一級、第二級毒品，不得非法持
    有、施用。核被告所為，係犯毒品危害防制條例第十條第一
    項之施用第一級毒品罪及同條第二項之施用第二級罪。又被
    告施用第一級毒品海洛因前後持有海洛因，及其施用第二級
    毒品甲基安非他命前後持有甲基安非他命之低度行為，應分
    別為施用海洛因、甲基安非他命之高度行為所吸收，均不另
    論罪。被告所犯上開施用第一級、第二級毒品二罪間，犯意
    各別，行為互殊，應予分論併罰。另查被告如上述之有期徒
    刑執行完畢紀錄，有前開臺灣高等法院被告前案紀錄表可按
    ，其於有期徒刑之執行完畢後五年內，故意再犯本件有期徒
    刑以上之施用第一、二級毒品罪，均為累犯，應各依刑法第
    四十七條第一項之規定加重其刑。再查被告為警查獲後曾供
    述其販入施用之海洛因係向綽號「同學」、「安哥」之成年
    男子購買，並於該名綽號「安哥」之成年男子打電話與其聯
    絡時，主動與警方聯繫帶同警方查獲綽號「安哥」之洪許東
    坡，並當場扣得洪許東坡持有之海洛因八十四公克及安非他
    命一百四十幾公克等情，業據證人許益銘警員結證綦詳（見
    本院卷第六四至六五頁），並有被告之九十九年八月十二日
    、九十九年十一月十五日警詢筆錄各一件（見警卷第三頁及
    本院卷第七○至七一頁）附卷可稽，足見警方確實根據曾惠
    忠之供述，而查獲其所販入施用之海洛因上游洪許東坡販賣
    毒品之相關事證，是被告本件所犯之施用第一級毒品罪，符
    合毒品危害防制條例第十七條第一項之規定，應予減輕其刑
    ，並依法先加後減之。至被告為警查獲後，雖同時有供出其
    所施用之第二級毒品來源為綽號「小小」之人，惟警方於被
    告供述前，已透過通訊監察綽號「小小」之李冠德所持用之
    門號，早於九十九年七月間即得知綽號「小小」之李冠德有
    販賣毒品予被告之相關事證，是則被告此部分之供述，即不
    符合毒品危害防制條例第十七條第一項之規定，其所犯本件
    施用第二級毒品犯行，自無法援引該規定減輕其刑，附此敘
    明。爰審酌海洛因及甲基安非他命戕害身心，而被告前因施
    用毒品經送觀察勒戒、強制戒治及刑罰處分後，猶不思戒絕
    革除惡習，再為本件犯罪，顯未因前所受觀察勒戒、強制戒
    治及刑罰處分而記取教訓，惟其施用毒品所生危害，實以自
    戕身心健康為主，對於他人生命、身體、財產等法益，尚無
    明顯而重大之實害，兼衡其先前歷次因施用毒品所被判處之
    刑度（於本案犯罪前之九十六年間曾因犯施用第一、二級毒
    品案件，經本院九十六年度訴字第一○二四號刑事判決各判
    處有期徒刑一年二月、減為有期徒刑七月及有期徒刑八月、
    減為有期徒刑四月，應執行有期徒刑十月，嗣並經臺灣高等
    法院臺南分院九十七年度上訴字第五五號刑事判決上訴駁回
    確定；又於九十七年間再犯施用第一、二級毒品，經本院九
    十七年度訴字第二一二六號刑事判決各判處有期徒刑十月、
    五月，應執行有期徒刑一年確定，該二案接續執行後，於九
    十九年三月二十三日縮短刑期假釋出監，目前仍在假釋期間
    ）、高職畢業之智識程度、家庭經濟情況及犯罪後坦承犯行
    等一切情狀，就其所犯本件施用第一、二級毒品犯行，分別
    量處如主文所示之刑，並定其應執行之刑。又扣案之被告施
    用剩下之第一級毒品海洛因七包（驗餘淨重合計十三‧○六
    公克公克）、第二級毒品甲基安非他命四包（驗餘淨重合計
    十一‧九八五公克），係分別與本案第一、二級毒品犯行有
    直接關聯之違禁物，不問屬於犯人與否，應依毒品危害防制
    條例第十八條第一項前段規定宣告沒收銷燬之。另扣案之吸
    食器一台，係被告所有，供其施用第二級毒品所用之物，業
    據被告供明在卷（見本院卷第五二頁），爰依刑法第三十八
    條第一項第二款規定宣告沒收。
四、應適用之法條：刑事訴訟法第二百七十三條之一第一項、第
    二百九十九條第一項前段、第三百十條之二、第四百五十四
    條第一項，毒品危害防制條例第十條第一項、第二項、第十
    八條第一項前段、第十七條第一項，刑法第十一條前段、第
    四十七條第一項、第五十一條第五款、第三十八條第一項第
    二款。
五、如不服本判決，應於收受本判決後十日內向本院提出上訴書
    狀，並應敘述具體理由。如未敘述上訴理由者，應於上訴期
    間屆滿後二十日內向本院補提理由書狀。
本案經檢察官黃郁如到庭執行職務。
中    華    民    國    99    年    12    月    29    日
                  刑事第八庭   法  官  林欣玲
以上正本證明與原本無異。
                               書記官  鄭佩玉
中    華    民    國    99    年    12    月    29    日
附錄本案論罪科刑法條：
毒品危害防制條例第10條
施用第一級毒品者，處 6 月以上 5 年以下有期徒刑。
施用第二級毒品者，處 3 年以下有期徒刑。

司法院資訊處製作；財團法人民間司法改革基金會備份。
